臺灣高雄地方法院刑事判決
110年度訴字第199號
公  訴  人  臺灣高雄地方檢察署檢察官
被      告  陳仰群



上列被告因毒品危害防制條例案件，經檢察官提起公訴（109年
度毒偵字第3107號），被告於審理中就被訴事實為有罪之陳述，
經本院合議庭裁定改依簡式審判程序審理，判決如下：
    主  文
陳仰群施用第一級毒品，處有期徒刑捌月。
    事  實
一、陳仰群前因施用毒品案件，經本院裁定送觀察、勒戒後，因
    認無繼續施用毒品之傾向，而於民國106年9月15日執行完畢
    釋放出所。詎其仍不思戒除毒癮，明知海洛因、甲基安非他
    命各為毒品危害防制條例所列之第一級、第二級毒品，依法
    不得持有、施用，竟仍基於同時施用第一級毒品海洛因及第
    二級毒品甲基安非他命之單一犯意，於109年6月29日某時許
    ，在高雄市○○區○○街000號8樓，以將海洛因及甲基安非他命
    摻入香菸之方式，同時施用第一級毒品海洛因及第二級毒品
    甲基安非他命。
二、案經高雄市政府警察局苓雅分局報告臺灣高雄地方檢察署檢
    察官偵查起訴。
    理  由
一、被告陳仰群所犯為死刑、無期徒刑、最輕本刑為3 年以上有
    期徒刑以外之罪，亦非高等法院管轄第一審之案件，其於審
    理中，就被訴事實為有罪之陳述，經本院告知簡式審判程序
    之旨，並聽取當事人之意見後，由本院合議庭裁定改行簡式
    審判程序。又簡式審判程序之證據調查，依刑事訴訟法第27
    3 條之2 規定，不受同法第159 條第1 項傳聞法則之限制，
    是本案所引傳聞證據均有證據能力。至本判決所引用之非供
    述證據，與本案均有關連性，亦無證據證明係實施刑事訴訟
    程序之公務員以不法方式所取得，依刑事訴訟法第158 條之
    4 之反面解釋，當有證據能力。
二、上揭犯罪事實，業據被告坦承不諱，並有濫用藥物尿液體監
    管紀錄表(警卷第19頁)、尿液採證代碼對照表(警卷第21頁)
    、正修科技大學超微量研究科技中心109年7月15日尿液檢驗
    報告【報告編號：R00-0000-000，檢體編號：F-109160】(
    警卷第17頁)在卷可稽，足認被告任意性自白與事實相符，
    本案事證明確，被告犯行堪以認定，應依法論科。
三、查被告前因施用毒品案件，經本院裁定送觀察、勒戒後，認
    無繼續施用毒品之傾向，於106年9月15日執行完畢釋放出所
    ，有臺灣高等法院被告前案紀錄表附卷可稽，其於上開觀察
    、勒戒執行完畢釋放後之3 年內（之109年6月29日）再為本
    件施用毒品之犯行，依毒品危害防制條例第23條第2 項規定
    ，自應依法追訴。是核被告所為，係犯毒品危害防制條例第
    10條第1 項之施用第一級毒品罪及同條例第10條第2 項之施
    用第二級毒品罪。被告施用前、後持有第一級毒品及第二級
    毒品之低度行為，各為其後施用之高度行為所吸收，均不另
    論罪。又被告同時施用第一級毒品及第二級毒品，係一行為
    觸犯上開二罪名，為想像競合犯，應依刑法第55條規定，從
    法定刑較重之施用第一級毒品罪處斷。起訴意旨雖認被告分
    別施用第一級、第二級毒品，然被告係於同一次尿液檢驗報
    告檢出施用第一級、第二級毒品，無法排除同時施用之可能
    ，此外，檢察官亦未就被告分次施用一節舉證，按罪疑唯利
    被告原則，應認被告同時施用第一級、第二級毒品，公訴意
    旨認被告係分別施用應予分論併罰等語，容有誤會，併此敘
    明。
四、量刑：
㈠、被告前因毒品危害防制條例案件，經本院以104年度簡字第52
    13號判決判處有期徒刑4月確定，於105年3月24日易科罰金
    執行完畢，有臺灣高等法院被告前案紀錄表在卷可稽。被告
    於受前述徒刑之執行完畢後，5年以內故意再犯本案有期徒
    刑以上之罪，應論以累犯（惟依刑事訴訟法第309 條規定，
    無庸於主文記載）。本院審酌被告所犯前案與本案犯行均為
    毒品案件，堪認被告於受前案徒刑執行完畢後，仍未記取徒
    刑執行之教訓而有本案犯行，足認被告對於刑罰執行之反應
    力較為薄弱，應依刑法第47條第1項規定，加重其刑。
㈡、本院審酌被告於接受觀察勒戒處遇程序後，仍又犯下施用第
    一級、第二級毒品之犯行，顯見其並無戒絕毒癮之堅定意志
    ，其本次施用毒品之犯行自應給予相應期間之徒刑，以加強
    其矯治自己施用毒品行為之決心，復審酌被告施用毒品之行
    為，除戕害自身健康外，對於社會治安亦存在不容輕忽之負
    面影響，兼衡被告於本院審理時自述之學經歷、家庭經濟狀
    況（涉及隱私，不予詳述）等情狀，並考量被告於審理中坦
    認犯行，犯後態度尚非不佳，以上述前案紀錄表所載素行資
    訊等一切具體情狀，爰量處如主文所示之刑。
據上論斷，應依刑事訴訟法第273 條之1 第1 項、第299 條第1
項前段，毒品危害防制條例第10條第1 項、第2 項，刑法第11條
、第47條第1項、第55條，判決如主文。
本案經檢察官羅水郎起訴，檢察官林敏惠到庭執行職務。
中　　華　　民　　國　　111 　年　　3 　　月　　30　　日
                  刑事第八庭    法　官  何一宏
以上正本證明與原本無異。
如不服本判決應於收受送達後20日內向本院提出上訴書狀，並應
敘述具體理由；如未敘述上訴理由者，應於上訴期間屆滿後20日
內向本院補提理由書（均須按他造當事人之人數附繕本）「切勿
逕送上級法院」。
因疫情而遲誤不變期間，得向法院聲請回復原狀。
中　　華　　民　　國　　111 　年　　3 　　月　　30　　日
　　　　　　　　　　　　 　　　 書記官　郭素蓉　　　　
附錄本案論罪科刑法條全文：
毒品危害防制條例第10條
施用第一級毒品者，處六月以上五年以下有期徒刑。
施用第二級毒品者，處三年以下有期徒刑。